Inventaris van het archief van het Rijkszuivelstation Leiden, 1903-1979
Nationaal Archief, Den Haag
- STUKKEN BETREFFENDE BIJZONDERE ONDERWERPEN, 2
  - Taakuitvoering, 2.3
    - Kaas, 2.3.5
      - Stukken betreffende het verrichten van onderzoek van caseïne, een industrie-grondstof voor kaas., 1947-1977; 129; omslag
      - Stukken betreffende het verrichten van onderzoek naar het vetgehalte in droge stof van kaas., 1951-1971; 130; omslag
      - Stukken betreffende het verrichten van onderzoek naar de mogelijkheid van de toepassing van röntgen-doorlichting bij de praktische kaaskeuring., 1952-1958; 131; omslag
      - Stukken betreffende het wijzigen van de voorschriften met betrekking tot het bemonsteren en onderzoek van kaas., 1953-1971; 132; omslag
      - Stukken betreffende het vaststellen van voorschriften voor het aantonen en bepalen van minerale olie in de kaaskorst., 1954-1955; 133; omslag
      - Stukken betreffende het verrichten van onderzoek naar de invloed van exsiccator bij de vochtbepaling van kaas., 1955-1978; 134; omslag
      - Stukken betreffende het wijzigen van methoden van onderzoek in het kader van de herziening van de "Rijksvoorschriften onderzoek kaas 1932"., 1956-1969; 135; pak
      - Stukken betreffende het verrichten van monsteronderzoek van kaasdekmiddelen (huidvormende middelen), ten behoeve van de goedkeuringsprocedure van het middel., 1956-1974; 136-138; 3 pakken
        Alfabetisch geordend op bedrijf.
        - B t/m G, 1958 - 1974, 136
        - H t/m P, 1957 - 1973, 137
        - R t/m V, 1956 - 1970, 138
      - Stukken betreffende het wijzigen van de statuten en het huishoudelijk reglement van de Vereeniging het Kaasmerk te Leiden., 1960-1970; 139; omslag
      - Stukken betreffende het verrichten van vergelijkend ringonderzoek op chloride in kaas., 1961-1977; 140; omslag
    - Margarine en toevoegingen, 2.3.6
      - Stukken betreffende het ontwerpen van voorschriften voor de vochtbepaling in margarine., 1946-1975; 141; pak
      - Stukken betreffende het verrichten van onderzoek naar de vitaminering van margarine met vitamine A., 1948-1950; 142; omslag
      - Stukken betreffende het, in samenwerking met de Keuringsdienst van Waren, vaststellen van een model proces-verbaal dat wordt gebruikt bij het onderzoek van margarine-monsters., 1957; 143; omslag
      - Stukken betreffende de spectrophotometrische bepaling van het gehalte aan benzoëzuur of natriumbenzaat in margarine., 1957-1962; 144; omslag
    - Microbiologie, 2.3.7
      - Stukken betreffende het ontwikkelen van voorschriften voor het aantonen van boorzuur in gepelde en ongepelde garnalen., 1959-1962; 145; omslag
      - Stukken betreffende het verlenen van medewerking aan het onderzoek naar het voorkomen van pesticiden., 1964-1976; 146-147; 2 pakken
        - Algemeen, 1964 - 1975, 146
        - In zuivelproducten, eieren, moedermelk, oliën en vetten, pluimvee, varkensorganen en vis, 1965 - 1976, 147
    - Internationale betrekkingen, 2.3.8
      - Vergaderstukken van de Joint International Organisation for Standardization (ISO)/International Dairy Federation (IDF) Study Group "Selection of Samples"., 1955-1970; 148-149; 2 pakken
        - 1955-1967, 148
        - 1968-1970, 149
      - International Organisation for Standardization (ISO), Technical Committé 34, Subcommitté 5 Milk and Dairy Products (ISO/TC34/SC5)., 1960-1975; 150-155; 6 pakken
        - Joint subjects met het International Dairy Federation (IDF), 1960 - 1970, 150
        - Vergaderstukken van de plenaire vergaderingen. 1960-1971, 151-152
          - 1e - 2e vergadering, 1960 - 1963, 151
          - 3e - 6e vergadering, 1962 - 1971, 152
        - Apparatuur en glaswerk benodigd voor de monstername, 1960 - 1973, 153
        - Correspondentie, 1960 - 1973, 154
        - Vergaderstukken van de Joint IDF/ISO/AOAC Group of Experts, 1970 - 1975, 155
      - Stukken betreffende het adviseren van de Nederlandse delegatie inzake in te nemen standpunten bij de vergaderingen van het Codex Committé on Methods of Analysis and Sampling., 1970-1975; 156-159; 4 pakken
        - 1970-1971, 156
        - 1972, 157
        - 1973, 158
        - 1974-1975, 159
      - Stukken betreffende het verlenen van medewerking aan het ringonderzoek van het Codex Commite Methods of Aanlysis and Sampling (CX/MAS) naar de vetbepaling van kindervoeding., 1973-1977; 160; pak